【裁判字號】    97,重訴,13
【裁判日期】    980515
【裁判案由】    毒品危害防制條例
【裁判全文】
臺灣士林地方法院刑事判決              97年度重訴字第13號
公  訴  人  臺灣士林地方法院檢察署檢察官
被      告  甲○○
            丙○○
上二人共同
指定辯護人  本院公設辯護人乙○○
上列被告因違反毒品危害防制條例案件，經檢察官提起公訴（97
年度偵字第541號、第4767號），本院判決如下：
    主  文
甲○○共同犯販賣第二級毒品罪，處有期徒刑捌年，但免其刑之
全部之執行。
丙○○共同犯販賣第二級毒品罪，處有期徒刑柒年陸月，但免其
刑之全部之執行。
    事  實
一、甲○○、丙○○與「余文成」（音譯）之成年男子共同基於
    販賣第二級毒品安非他命之犯意聯絡，於民國90年4 月間，
    在臺北市○○區○○路之西施佳人酒店，由「余文成」以新
    臺幣（下同）25萬元為代價，要求甲○○前往日本國進住所
    指定之飯店，收受其所販入由姓名年籍不詳之韓國人攜來之
    毒品安非他命，嗣再販賣予其所聯絡前來交易之人，並將所
    得攜回臺灣，甲○○因經濟不佳，即予應允。惟甲○○不敢
    一人前往欲找偕行者，乃徵得「余文成」同意並允諾另給予
    同行者20餘萬元之代價，甲○○即邀約當時需款孔急之丙○
    ○並告以上情，丙○○聞訊後因經濟拮据乃應允同往日本國
    。於90年4 月19日甲○○、丙○○依「余文成」安排搭機前
    往日本國，抵達後即依「余文成」之安排住進日本國橫濱市
    中區山下77番地橫濱假日飯店719 號房，其間「余文成」均
    與甲○○、丙○○保持聯繫。不久一名姓名年籍不詳之韓國
    人攜帶夾藏在泡麵內之毒品安非他命約5610.478公克入住該
    飯店802 號房，「余文成」旋撥打電話要求甲○○、丙○○
    前往802 號房取貨，甲○○依指示前往該飯店802 號房拿取
    2 箱泡麵包裝之毒品安非他命，返回719 號房後並依「余文
    成」電話指示開箱檢查確認內裝係毒品安非他命無誤，即依
    「余文成」指示與丙○○在該飯店719 號房等候「余文成」
    聯絡之買家前來拿取上開毒品之樣品，惟買家尚未前來，即
    遭日本國警方據報查獲，並起出上開毒品。嗣甲○○、丙○
    ○經日本國東京地方裁判所以「共謀以營利為目的持有安非
    他命」之罪名分別判處有期徒刑7 年及罰金150 萬元日幣確
    定，並在日本國服刑，假釋出獄後，先後於96年4 月3 日、
    同年12月21日遭遣送回國。
二、案經內政部警政署航空警察局就甲○○部分移送臺灣桃園地
    方法院檢察署呈請臺灣高等法院檢察署令轉臺灣士林地方法
    院檢察檢察官偵查起訴，臺灣士林地方法院檢察檢察官並就
    丙○○部分自動檢舉偵查起訴。
    理  由
壹、程序部分：
    又按被告以外之人於審判外之言詞或書面陳述，除法律有規
    定者外，不得作為證據；又被告以外之人於審判外之陳述，
    雖不符合同法第159 條之1 至第159 條之4 之規定，但經當
    事人於審判程序同意作為證據，法院審酌該言詞陳述或書面
    陳述作成時之情況，認為適當者，亦得為證據。當事人或辯
    護人於法院調查證據時，知有第159條第1項不得為證據之情
    形，而未於言詞辯論終結前聲明異議者，視為有前項之同意
    ，刑事訴訟法第159條第1項及第159條之5分別定有明文。查
    本件下列所引之證據，雖屬傳聞證據，惟當事人、辯護人於
    本院審判期日中無意見不予爭執，且迄至言詞辯論終結前亦
    未聲明異議，本院審酌上開證據資料製作時之情況，尚無違
    法不當及證明力明顯過低之瑕疵，亦認為以之作為證據應屬
    適當，故依前開規定，逕依刑事訴訟法第159條之5規定，認
    前揭證據資料均有證據能力。
貳、實體部分：
一、訊之被告甲○○、丙○○對於上揭犯行均坦承不諱，且分別
    經被告二人結證上情屬實（臺灣士林地方法院檢察署97年度
    偵字第541號卷─下稱士偵卷，第11頁至第14頁、本院卷第
    61 頁至第64頁），且被告二人於90年4月19日一同前往日本
    ，有被告二人之入出境資訊連結作業資料在卷可稽（本院卷
    第71頁、第72頁），被告二人遭查獲後，遭日本國東京地方
    檢察廳起訴，並經日本國東京地方裁判所各判處有期徒刑7
    年，均併科罰金日幣150萬元，並先後入監服刑，被告甲○
    ○於96年（日本國平成19年）3月29日假釋（刑期期滿日係
    97年11月29日），被告丙○○於96年12月20日假釋（刑期期
    滿日係97年11月27日），有東京地方檢察廳90年5月10日200
    1年檢第9990、9991號起訴書、起訴書摘要、東京地方裁判
    所90年10月11日2001年合（WA）第199號判決書、被告丙○
    ○入獄證明書、假釋核准裁定書、假釋證明書、被告甲○○
    之假釋證明書、假釋許可決定書等文書之影本在卷可稽（臺
    灣桃園地方法院檢察署96年度偵字第24693號卷─下稱桃偵
    卷，第4頁至第13頁、士偵卷第18頁至第21頁、第28頁至第
    31頁），被告甲○○、丙○○假釋後分別於96年4月3日、同
    年12月21日遣返臺灣，亦有前開入出境資訊連結作業資料可
    按（卷第71頁、第72頁），足認被告二人之自白與事實相符
    。況參以販賣第二級毒品之最輕本刑為7 年以上有期徒刑，
    罪責非輕，且為警方嚴加查緝之重點，此乃眾所周知之事，
    是以，販賣第二級毒品者，若非有利可圖，應無甘冒為檢警
    查緝法辦而受重刑處罰之危險，更何況被告二人以一次20餘
    萬元代價前往日本國為「余文成」處理販賣毒品安非他命事
    ，若非意圖營利，何以甘冒身繫囹圄之險，足證被告二人販
    賣第二級毒品安非他命確有營利之意圖至為明顯。綜上，事
    證明確，犯行堪以認定。
二、按安非他命為毒品危害防制條例第2 條第2 項所列之第二級
    毒品。再按販賣毒品罪，並不以販入之後復行賣出為構成要
    件，只須以營利為目的將毒品購入或將之賣出，有一於此，
    其犯罪即已完成。（最高法院92年度台上字第7046號判決95
    年度台上字第3574號判決參照）。被告二人與「余文成」基
    於營利意圖之犯意聯絡，推由被告二人出面拿取「余文成」
    所販入之前開毒品，被告二人亦向不詳韓國人收受「余文成
    」所販入之毒品安非他命，雖尚未賣出予「余文成」聯絡之
    買家，依前開判決意旨，均構成同條例第4 條第2 項之販賣
    第二級毒品罪。另毒品危害防制條例部分條文於92年7 月9
    日修正公布，於93年1 月9 日施行，惟該條例第4 條第2 項
    並未修正，是本件關於此部分並無新舊法比較之必要，併此
    敘明。又被告二人持有毒品安非他命之低度行為，為販賣之
    高度行為所吸收，不另論罪。被告二人與「余文成」就本件
    犯行有犯意聯絡，行為分擔，為共同正犯。又按刑法於中華
    民國人民在中華民國領域外犯該法第5 條、第6 條以外之罪
    ，而其最輕本刑為3 年以上有期徒刑者，適用之，刑法第7
    條前段定有明文。被告二人為中華民國人民，其為前開犯行
    之地點，雖係在中華民國領域外，惟其所為，係犯毒品危害
    防制條例第4條 第2 項販賣第二級毒品罪，屬刑法第5 條、
    第6 條以外，且最輕本刑為3 年以上有期徒刑之罪，揆諸前
    揭法條規定，自應適用我國刑法審判，併予敘明。爰審酌被
    告二人無前科紀錄，因經濟困窘鋌而走險之犯罪動機、犯罪
    之手段、方法、犯罪所危之危害，犯後坦承犯行態度尚佳等
    一切情狀，分別量處如主文所示之刑。日本國查扣之毒品安
    非他命約5610.478公克，係違禁物，業經日本國東京地方裁
    判所諭知沒收，有上開判決書在卷可查，被告二人均已在日
    本國執行刑罰並已假釋期滿，上開毒品於日本國已執行沒收
    ，且本案未扣案，無法執行沒收銷燬，本院爰不依毒品危害
    防制條例第18條第1 項諭知沒收銷燬。又被告二人取得共犯
    販入之毒品安非他命，尚未賣出，亦未取得任何報酬，即為
    警查獲，並無犯罪所得，爰無須宣告沒收犯罪所得，併此敘
    明。
三、末按，同一行為雖經外國確定裁判，仍得依本法處斷。但在
    外國已受刑之全部或一部執行者，得免其刑之全部或一部之
    執行，刑法第9 條定有明文。又上開規定但書所謂免其刑之
    執行，係指免其依本國法所處之刑之執行而言，法文用「得
    」字，則免執行與否及應免其全部或一部之執行，應由法院
    自由裁量（司法院74年11月18日 (74) 廳刑一字第997 號法
    律問題座談會意見參照）。查被告二人因本件犯罪行為，業
    經日本國判決確定，並入獄服刑，此有被告丙○○入獄證明
    書、假釋核准裁定書、假釋證明書、被告甲○○之假釋證明
    書、假釋許可決定書等文書之影本及被告二人之入出境資訊
    連結作業資料可資參照（桃偵卷第7 頁、第8 頁、士偵卷第
    28頁至第30頁、本院卷第71頁、第72頁），本院斟酌被告甲
    ○○服刑近6 年，被告丙○○服刑6 年1 月餘，且出獄後即
    遭遣返回國，依日本國之判決並均假釋期滿，此後未有其他
    犯罪紀錄，其二人經日本國及我國前後二次審判及科刑，應
    能知所警惕而無再予執行之必要，爰依前開規定，免其刑全
    部之執行。
據上論斷，應依刑事訴訟法第299 條第1 項前段，毒品危害防制
條例第4 條第2 項，刑法第11條前段、第28條、第9 條但書，判
決如主文。
本案經檢察官簡志龍到庭執行職務
中    華    民    國    98    年    5    月    15    日
                  刑事第三庭審判長法  官 杜惠錦
                                  法  官 梁哲瑋
                                  法  官 陳美彤
以上正本證明與原本無異。
如不服本判決，應於收受送達後10日內向本院提出上訴書狀，其
未敘述上訴理由者，應於上訴期間屆滿後20日內向本院補提理由
書狀（均須按他造當事人之人數附繕本）。
                                  書記官 蘇彥宇
中    華    民    國    98    年    5     月    15    日


司法院資訊處製作；財團法人民間司法改革基金會備份。
